臺灣桃園地方法院刑事判決
111年度訴字第676號
公  訴  人  臺灣桃園地方檢察署檢察官  
被      告  王靖騰



選任辯護人  張必昇律師  
上列被告因違反毒品危害防制條例案件，經檢察官提起公訴（11
1年度偵字第13060號），本院判決如下：
    主  文
王靖騰販賣第二級毒品，共參罪，各處有期徒刑貳年陸月。應執
行有期徒刑參年。
未扣案之犯罪所得新臺幣參仟元、門號0000000000號SIM卡及搭
配使用之行動電話壹支均沒收，於全部或一部不能沒收或不宜執
行沒收時，追徵其價額。 
    事  實
一、王靖騰基於意圖營利販賣第二級毒品甲基安非他命之犯意，
    以門號0000000000號行動電話，與持用門號0000000000號行
    動電話之莊竣齊聯繫後，分別為下列行為：
  ㈠於民國110年9月8日18時50分後不久，在桃園市○○區○○路00號
    住處門口，以新臺幣（下同）1,000元之價格，販賣甲基安
    非他命1包（0.5公克）予莊竣齊。
  ㈡於110年9月10日18時26分後不久，在桃園市○○區○○路00號住
    處門口，以1,000元之價格，販賣甲基安非他命1包（0.5公
    克）予莊竣齊。
  ㈢於110年9月14日0時25分後1小時左右，在桃園市○○區○○路000
    號9樓莊竣齊住處外，以1,000元之價格，販賣甲基安非他命
    1包（0.5公克）予莊竣齊。
    理  由
一、訊據被告王靖騰就於上開時、地，販賣前述價格、重量之甲
    基安非他命予莊竣齊，並已悉數收取價金，且獲利可用於購
    買毒品等情，於警詢、偵訊及本院審理時均坦承不諱，核與
    證人莊竣齊於警詢及偵訊時證述之情節相符，並有上開販賣
    時間之通訊監察譯文在卷可稽。本案事證明確，被告犯行洵
    堪認定，應予依法論科。
二、論罪科刑：
　㈠核被告所為，均係犯毒品危害防制條例第4條第2項之販賣第
    二級毒品罪。其各次販賣而持有第二級毒品甲基安非他命之
    低度行為，均為販賣之高度行為所吸收，不另論罪。又被告
    3次販賣第二級毒品行為，各次販賣之時、地互異，犯意各
    別，行為不同，應予分論併罰。
　㈡被告於警詢及偵訊時供出其販賣毒品之來源為綽號「小胖」
    之男子，扣案其持有之甲基安非他命共10包（見111偵13060
    卷第59至61頁之扣押物品目錄表）為警員查獲前其向「小胖
    」所購買，另其餘扣案海洛因及甲基安非他命（見同上偵卷
    第63頁之扣押物品目錄表）為「小胖」所有，並指認「小胖
    」之真實身分為蕭永杰等情（見同上偵卷第19頁、第154至1
    57頁），嗣經警通知蕭永杰到案說明，其雖否認販賣毒品予
    被告，惟坦承上開扣案之毒品部分為其持有，核與被告所述
    相符，並經檢察官持續追查其販賣毒品之事證等節，有內政
    部警政署國道公路警察局111年6月29日函、臺灣桃園地方檢
    察署111年8月5日函附卷可稽（見本院卷第81至83頁），足
    見被告稱其毒品係購自「小胖」乙事，尚值採信，其供出毒
    品來源因而查獲「小胖」即蕭永杰，爰依毒品危害防制條例
    第17條第1項規定，減輕其刑。
　㈢被告就本案犯行，於偵查及審判中均自白犯行，業如前述，
    爰依毒品危害防制條例第17條第2項規定，減輕其刑。其有2
    種以上刑之減輕，依法遞減之。
　㈣被告經前述2種減輕事由遞減輕其刑後，法定最低刑度已大幅
    降低，就其本案販賣第二級毒品犯行，實已無情輕法重之憾
    ，況被告犯罪之動機無非圖謀己利，難認有何特殊之原因與
    環境，依據客觀觀察足以引起一般同情，當無再援引刑法第
    59條規定減輕其刑之餘地。
　㈤爰審酌被告應深知毒品危害人之身心健康甚鉅，竟無視嚴刑
    峻罰及毒品之危害性，僅為己購毒施用之便，販賣第二級毒
    品以營利，所為造成毒品擴散氾濫，嚴重危害國民身心健康
    、社會治安及風氣，並考量其所販賣毒品之數量非鉅、對象
    僅莊竣齊1人，犯罪後始終坦承犯行，犯後態度良好，兼衡
    其所陳之智識程度、家庭經濟、生活狀況等一切情狀，量處
    如主文所示之刑，併衡酌被告所犯各罪侵害之法益、對侵害
    法益之加重效應及時間、空間之密接程度，刑罰邊際效應隨
    刑期而遞減及行為人所生痛苦程度隨刑期而遞增，考量被告
    復歸社會之可能性，而為整體評價後，基於罪責相當、公平
    正義及比例原則等內部界限及外部界限，定其應執行刑如主
    文所示。
三、沒收：
　㈠未扣案之門號0000000000號行動電話，為被告所持用聯繫買
    賣毒品，應依毒品危害防制條例第19條第1項規定宣告沒收
    ，並依刑法第38條第4項規定，於全部或一部不能沒收或不
    宜執行沒收時，追徵其價額。
　㈡被告販賣毒品所獲得之價金共計3,000元，應依刑法第38條之
    1第1項前段、第3項規定諭知沒收，並於全部或一部不能沒
    收或不宜執行沒收時，追徵其價額。
　㈢扣案被告持有之甲基安非他命共10包（見111偵13060卷第59
    至61頁之扣押物品目錄表），其供稱係於111年1月10日凌晨
    2時許向「小胖」所購買，是與本案販賣之甲基安非他命無
    涉；又其餘扣案海洛因及甲基安非他命各6包（見同上偵卷
    第63至65頁之扣押物品目錄表），被告供稱為「小胖」所有
    ，「小胖」亦坦承上開扣案毒品為其持有，此有內政部警政
    署國道公路警察局111年6月29日函在卷可稽（見本院卷第81
    頁）；另其餘扣押物品目錄表上之扣案物品無證據證明與本
    案犯罪相關。本院認就上開扣案物依法均無從宣告沒收，而
    公訴意旨亦未聲請沒收，自應由檢察官或權責機關另為適法
    處理。
據上論斷，應依刑事訴訟法第299條第1項前段，判決如主文。
本案經檢察官彭師佑偵查起訴，經檢察官李孟亭到庭執行職務。
中　　華　　民　　國　　111 　年　　9 　　月　　19　　日
            刑事第五庭    審判長法　官　呂世文
　　　　　　　　　              法  官  李敬之
　　　　　　　　　              法  官  曾淑君
以上正本證明與原本無異。
如不服本判決應於收受判決後20日內向本院提出上訴書狀，並應
敘述具體理由。其未敘述上訴理由者，應於上訴期間屆滿後20日
內向本院補提理由書(均須按他造當事人之人數附繕本)「切勿逕
送上級法院」。 
  　　　　　　　　　　　　　　　書記官　高慈徽　　　　　
中　　華　　民　　國　　111 　年　　9 　　月　　20　　日
附錄本件論罪科刑法條：
毒品危害防制條例第4條第2項　
製造、運輸、販賣第一級毒品者，處死刑或無期徒刑；處無期徒
刑者，得併科新臺幣3千萬元以下罰金。
製造、運輸、販賣第二級毒品者，處無期徒刑或10年以上有期徒
刑，得併科新臺幣1千5百萬元以下罰金。
製造、運輸、販賣第三級毒品者，處7年以上有期徒刑，得併科
新臺幣1千萬元以下罰金。
製造、運輸、販賣第四級毒品者，處5年以上12年以下有期徒刑
，得併科新臺幣5百萬元以下罰金。
製造、運輸、販賣專供製造或施用毒品之器具者，處1年以上7年
以下有期徒刑，得併科新臺幣1百50萬元以下罰金。
前五項之未遂犯罰之。